臺灣花蓮地方法院刑事裁定　　　　　　　　　　　　　九十一年度交聲字第二二號
　　原處分機關　交通部公路局臺北區監理所花蓮監理站
　　異　議　人
　　即受處分人　甲○○
右異議人即受處分人因不服違反道路交通管理處罰條例案件，對於原處分機關違反道
路交通管理事件裁決書九十一年一月三十一日所為之花監五字第裁四四─Ｐ0000
0000號之處分聲明異議，本院裁定如左：
    主  文
異議駁回。
    理  由
一、異議意旨略以：異議人即受處分人甲○○於九十年十二月十五日下午三時四十分
    許，固有喝酒，且於車號Ｕ七─三六八三號自用小貨車上為警查獲，惟並未發動
    引擎駕駛該車，而僅係在車上休息，並無酒醉駕車情事，故提出異議等語。
二、按道路交通安全規則第一百十四條第二項規定：「汽車駕駛人飲用酒類或其他類
    似物後，其吐氣所含酒精濃度超過每公升零點二五毫克或血液中酒精濃度超過百
    分之零點零五以上者，不得駕車」。又按汽車駕駛人，駕駛汽車有酒精濃度過量
    之情形者，處新台幣（下同）一萬五千元以上六萬元以下罰鍰，並當場禁止其駕
    駛及吊扣其駕駛執照一年，道路交通管理處罰條例第三十五條第一項第一款定有
    明文。
三、經查：本件異議人即受處分人甲○○於於九十年十二月十五日下午三時許，因酒
    後駕駛車號Ｕ七─三六八三號自用小貨車，沿花蓮縣萬榮鄉○○路萬榮鄉公所前
    ，由西往東方向行駛，為警發現，惟囿於該路段狹小無法攔停，警員乃駕駛警車
    尾隨，俟至台九線公路長橋派出所旁空地異議人停車時，始予進行酒精測試，結
    果測得甲○○呼氣酒精濃度為每公升零點四二毫克等情，業據花蓮縣警察局鳳林
    分局以九十一年一月二十五日鳳警交字第○九一○○○○五五四一號函敘綦詳，
    另證人莊朝文即查獲警員亦到庭結證稱：「當時我在服巡邏勤務，我（長橋所）
    與萬榮所另一名警員馮榮標共同服勤，但因臨時有事，要載馮警員回分駐所時，
    看到異議人開車極度不穩，但因為看到老人沒有戴安全帽，我們先處理該案，而
    被告看到我們之後便立即將車子停至路邊假裝睡覺。」、「異議人當時在警局表
    示希望找鄉長來，並表示之前是在鄉長處喝酒，請求不要開單。」等語（見本院
    九十一年三月七日訊問筆錄），參酌異議人所稱其當日確於飲酒後坐在前揭自用
    小貨車上，並與證人莊朝文間並無過節或財務糾紛等節，衡情，證人莊朝文應無
    挾怨攀誣可能，又果異議人無酒後駕車情事，證人莊朝文何能就取締過程之細節
    及取締時異議人之態度均陳述綦詳，指證歷歷？是證人莊朝文所為證詞自有其可
    採信之處。再查，異議人於本院審理時自承其在酒精測試後，確有在舉發違反道
    路交通管理事件通知單上簽名（卷附通知單係被通知人收執聯），而依異議人於
    卷附違反路交通管理事件陳述單所載陳述要旨及主張，異議人顯於警員取締時即
    已知取締違規之項目為酒後駕車，至為明灼，可徵異議人所辯其於簽收交通罰單
    時，不知罰單內容云云，並非屬實，尚難採為有利異議人之認定，是異議人有酒
    後駕車之違規事實，至臻明確。而罰鍰金額新台幣三萬四千五百元，並吊扣駕駛
    執照十二月，乃係異議人未按時到案聽候裁決，由原處分機關依據違反道路交通
    管理事件統一裁罰標準及處理細則規定，在法定罰鍰範圍內所為之處分，要無違
    誤。本件異議為無理由，應予駁回。
據上論斷，應依道路交通案件處理辦法第十九條，裁定如主文。
中      華      民      國    九十一    年  三      月     十四     日
                              臺灣花蓮地方法院刑事庭
                                  法  官  陳  世  博
右正本證明與原本無異。
如不服本裁定，應於送達後五日內，向本院提出抗告狀。
                                  法院書記官
中      華      民      國    九十一    年      三      月      十五    日
